【裁判字號】    96,訴,616
【裁判日期】    970116
【裁判案由】    毒品危害防制條例
【裁判全文】
臺灣臺北地方法院刑事判決               96年度訴字第616號
公  訴  人  臺灣臺北地方法院檢察署檢察官
被      告  甲○○○○ ○○○.
                    30歲民.
選任辯護人  高瑩律師
上列被告因違反毒品危害防制條例案件，經檢察官提起公訴（96
年度偵字第5281號），本院判決如下：
    主  文
甲○○○○ ○○○○○ ○○○○○○○ 販賣第二級毒品，處有期徒刑柒年拾月。
扣案如附表一所列之物均沒收銷燬，附表二所列之物均沒收。
    事  實
一甲○○○○ ○○○○○ ○○○○○○○ 基於意圖營利之犯意，於民國九十六年
  十二月至九十七年一月間，在師範大學臺北校區附近（起訴書
  略載為不詳時地），以不詳價格向真實姓名年籍均不詳之成年
  人購入包括扣案第二級毒品塊狀大麻七包（合計淨重一千四百
  六十一點五六公克，空包裝合計重二十二公克）、大麻煙草十
  一包（含包裝十公克裝十包，含包裝五公克裝一包，合計淨重
  一百零一點四六公克，空包裝合計重十二點四七公克）、膏狀
  大麻二十二包（含包裝十公克裝二十包、含包裝五公克裝二包
  ，合計淨重二百零五點八一公克，空包裝合計重二十七點二四
  公克）在內之塊狀大麻、大麻煙草、膏狀大麻等第二級毒品擬
  出售予不特定人。嗣於九十六年三月六日下午三點三十分，
  乙○○○○○ ○○○○○○○ ○○○○○使用0000000000門號傳送「Hay mate,
  it's mike,could you sort me out a block please？」之訊
  息至甲○○○○ ○○○○○ ○○○○○○○ 使用之0000000000門號，表示其欲
  向甲○○○○ ○○○○○ ○○○○○○○ 購買塊狀大麻一塊之意，甲○○○○ ○○○○○
  ○○○○○○○ 於同日下午四點一分傳送「6PM,The park. 」訊息予
  乙○○○○○ ○○○○○○○ ○○○○○ ，與乙○○○○○ ○○○○○○○ ○○○○○ 約定於九
  十六年三月六日下午六點在某公園以不詳價格交易大麻，經
  乙○○○○○ ○○○○○○○ ○○○○○隨即於同日下午四點二分回傳「Cool」
  訊息予甲○○○○ ○○○○○ ○○○○○○○ 而約定完成。至九十六年三月六
  日下午六點八分，乙○○○○○ ○○○○○○○ ○○○○○傳送「Be there in
  10」訊息予甲○○○○ ○○○○○ ○○○○○○○ ，表示將於十分鐘後抵達約
  定公園，並於與之約在相同地點見面之JONES CHRISTOPHER
  ROBER 亦抵達後，又於同日下午六點二十七分傳送「Here」之
  訊息予甲○○○○ ○○○○○ ○○○○○○○ ，告知已抵達約定地點之情。嗣
  行政院海岸巡防署北部地區巡防局（下稱北部巡防局）基隆機
  動查緝隊（下稱基隆查緝隊）查緝員陳英峰因誤已為在大安森
  林公園內等候之甲○○○○ ○○○○○ ○○○○○○○ 及JONES CHRISTOPHER
  ROBER 係在交易大麻而上前盤查，卻未發現任何毒品，遂以
  乙○○○○○ ○○○○○○○ ○○○○○之0000000000門號行動電話撥打000000
  0000，隨即聽聞在旁觀看之甲○○○○ ○○○○○ ○○○○○○○ 攜帶之行動
  電話響起，而發現甲○○○○ ○○○○○ ○○○○○○○已在現場，並在甲○○○○
  ○○○○○ ○○○○○○○ 身上查獲膏狀大麻一包（含包裝重十公克）後
  ，由甲○○○○ ○○○○○ ○○○○○○○ 帶往其臺北市○○區○○街一五五
  巷六號一樓住處搜索，先於綠色手提袋內查獲前述大麻煙草及
  膏狀大麻，由甲○○○○ ○○○○○ ○○○○○○○ 自行從衣櫃內取出前述塊
  狀大麻，並扣得附表二所列之物。
    理  由
一被告以外之人於審判外之言詞或書面陳述，除法律有規定者外
  ，不得作為證據，刑事訴訟法第一百五十九條第一項固有明文
  ；惟被告以外之人於審判外之陳述，雖不符同法第一百五十九
  條之一至之四規定，而經當事人於審判程序同意作為證據，法
  院審酌該言詞陳述或書面陳述作成時之情況，認為適當者，亦
  得為證據。又當事人、代理人或辯護人於法院調查證據時，知
  有第一百五十九條第一項不得為證據之情形，而未於言詞辯論
  終結前聲明異議者，視為有前項之同意，同法第一百五十九條
  之五亦定有明文。本件公訴人、被告甲○○○○ ○○○○○ ○○○○○○○ 及
  辯護人於本院準備程序及審判程序中對於本案相關證人於偵查
  中之證述暨其他相關具傳聞性質之證據資料之證據能力，均表
  示沒有爭執，且迄於言詞辯論終結前亦未聲明異議。本院審酌
  本案證人之陳述及證據資料作成時之情況，核無違法取證或其
  他瑕疵，認為以之作為證據為適當，前述證人於審判外之陳述
  及相關證據資料，自得做為證據。
二認定事實所憑之證據及理由：被告甲○○○○ ○○○○○ ○○○○○○○ 雖坦
  承使用0000000000門號，但否認有販賣大麻予乙○○○○○ ○○○○○○○
  ○○○○○ 之犯行，辯稱：其欲以啤酒與乙○○○○○ ○○○○○○○ ○○○○○交
  換膏狀大麻十公克，要交換幾瓶啤酒還沒討論到即遭逮捕，當
  天有跟乙○○○○○ ○○○○○○○ ○○○○○約好在大安森林公園見面，但沒
  有談到其他事情，當天只是想要到公園喝幾瓶啤酒云云。本院
  認為：
(一)扣案塊狀物品七包（合計淨重一千四百六十一點五六公克，空
  包裝合計重二十二公克）、煙草十一包（含包裝重十公克裝十
  包，含包裝五公克裝一包，合計淨重一百零一點四六公克，空
  包裝合計重十二點四七公克）、膏狀物品二十二包（含包裝十
  公克裝二十包、含包裝五公克裝二包，合計淨重二百零五點八
  一公克，空包裝合計重二十七點二四公克）等物，經法務部調
  查局鑑定結果，均含第二級毒品大麻成分等情，有該局九十六
  年三月十三日調科壹字第09623028990 號鑑定書（偵卷第一三
  二頁）可憑，堪認屬實。
(二)被告於檢察官訊問時坦承0000000000係其使用之門號（偵卷第
  一二一頁），證人乙○○○○○ ○○○○○○○ ○○○○○於檢察官訊問時亦坦
  承0000000000係其使用之門號（偵卷第一二○頁），前述二門
  號於九十六年三月六日下午之訊息內容如下：(1)九十六年三月
  六日下午三點三十分自0000000000傳送「Hay mate,it's mike,
  could you sort me out a block please？」訊息至00000000
  00。(2)九十六年三月六日下午四點一分自0000000000回傳「6PM,
  The park. 」至0000000000。(3)九十六年三月六日下午四點二
  分自0000000000回傳「Cool」訊息至0000000000。(4)九十六年
  三月六日下午六點八分自0000000000傳送「Be there in 10」
  訊息至0000000000。(5)九十六年三月六日下午六點二十七分自
  0000000000傳送「Here」至訊息0000000000等情，有訊息譯文
  （偵卷第一一一頁）可憑，並經證人乙○○○○○ ○○○○○○○ ○○○○○於
  檢察官訊問時結證前述「Hay mate,it's mike,could you sort
  me out a block please？」、「Cool」、「Be there in 10」
  等訊息係其傳送予被告（偵卷第一二○頁）屬實，被告與證人
  乙○○○○○ ○○○○○○○ ○○○○○於前述時間確有傳遞前述內容訊息之事
  實，亦足堪認定。
(三)證人即基隆查緝隊查緝員陳英峰於本院審理時結證稱：其於臺
  灣臺北地方法院檢察署檢察官指揮的一件跨國毒品案件發現持
  有0000000000門號之人在臺灣北部夜店販賣毒品，而向檢察官
  聲請通信監察，發現這支電話是外國人在使用，且在電話及簡
  訊均有談到販賣毒品的事情。查獲當天，其依照他們約在臺北
  和平東路和瑞安街的公園交易毒品的簡訊，就在現場埋伏，其
  與臺北市政府警察局中山分局警員一共九人，分別在二個公園
  埋伏，發現有二名外國人在公園內等候，並發現被告住處就在
  公園斜對面，有其他外國人進出，當被告從家裡出來時，其等
  先盤查在場等候之二名外國人，該二名外國人是先後抵達公園
  ，起先以為這二個外國人是要交易毒品，所以上前盤查，後來
  發現這二個外國人身上沒有帶任何毒品，當時被告就在公園旁
  邊觀看盤查，其試打0000000000行動電話，發現被告的行動電
  話在響，就把被告帶到該二個外國人旁邊，並發現被告褲子裡
  鼓鼓的，遂搜被告口袋，摸到一包大麻，隨後就跟指揮案件的
  檢察官報告案情，要求被告帶往住處搜索，剛開始被告不配合
  ，其向檢察官報告，並請中山分局外事科人員到達現場向被告
  講述相關案情，在被告家搜索時，發現部分大麻毒品，其他的
  是在中山分局外事科人員向被告講完後，被告自己從衣櫃內拿
  出來一包包分裝好的大麻（本院九十六年十二月二十六日審判
  筆錄）等語。由證人陳英峰前述證言及移送書犯罪時間、地點
  欄所載時間、地點可知，被告於九十六年三月六日下午六點三
  十分左右，在證人JONES CHRISTOPHER ROBER及乙○○○○○ ○○○○○○○
  ○○○○○ 接受證人陳英峰盤查時在場觀望，經證人陳英峰撥打被
  告前述門號而發現其行跡。
(四)證人JONES CHRISTOPHER ROBER於警員詢問時證稱：證人乙○○○○○
  ○○○○○○○ ○○○○○ 相約於九十六年三月六日下午五點四十分左右
  在大安森林公園見面，欲償還積欠其女友之欠款，見面後，二
  人一同前往瑞安街小公園準備和英國人見面，因為證人乙○○○○○
  ○○○○○○○ ○○○○○ 想要去找被告買大麻，所以要其先在小公園等
  一下，其是到大安森林公園才知道的（偵卷第四九頁），於檢
  察官訊問時結證稱：證人乙○○○○○ ○○○○○○○ ○○○○○打電話約其在
  大安森林公園見面，見面後，證人乙○○○○○ ○○○○○○○ ○○○○○就帶
  其往瑞安街方向走去，其只是跟著走，證人乙○○○○○ ○○○○○○○
  ○○○○○ 是要去買大麻（偵卷第一一八頁至第一一九頁）等語。
  依證人JONES CHRISTOPHER ROBER 前述證言可知，證人乙○○○○○
  ○○○○○○○ ○○○○○ 於九十六年三月六日下午曾告知證人JONES
  CHRISTOPHER ROBER 關於其欲向被告購買大麻一事，並與證人
  JONES CHRISTOPHER ROBER 共同前往與被告約定之地點等候，
  準備與被告見面。參以被告於本院行準備程序時坦承當天與證
  人乙○○○○○ ○○○○○○○ ○○○○○相約於大安森林公園見面係為交付十
  公克大麻膏（本院卷第十四頁），於本院調查時亦坦承與證人
  乙○○○○○ ○○○○○○○ ○○○○○約於該處見面之目的係為交付大麻膏（
  九十六年度聲羈字第一一四號卷第七頁反面）等語，及前述證
  人乙○○○○○ ○○○○○○○ ○○○○○以「Hay mate,it's mike, could you
  sort me out a block please？」向被告表示欲拿取大麻一塊
  ，及被告以「6PM, The park.」與證人乙○○○○○ ○○○○○○○ ○○○○○
  約定於九十六年三月六日下午六點在公園見面，證人乙○○○○○
  ○○○○○○○ ○○○○○ 並隨即回傳「Cool. 」等訊息內容，及被告於
  證人陳英峰盤查證人JONES CHRISTOPHER ROBER 及乙○○○○○
  ○○○○○○○ ○○○○○ 時在場觀望等情，足認被告確與證人乙○○○○○
  ○○○○○○○ ○○○○○ 相約於九十六年三月六日下午六點在大安森林
  公園交付十公克裝膏狀大麻，證人乙○○○○○ ○○○○○○○ ○○○○○並於
  即將抵達大安森林公園前以「Be there in 10」通知被告其將
  於十分鐘後抵達之情，及於抵達後另以「Here」告知被告其已
  到達約定地點等候等情，應屬事實，證人乙○○○○○ ○○○○○○○
  ○○○○○ 關於不知道被告為何在查獲現場，及其到大安森林公園
  之前幾個小時有傳簡訊問被告可否售其大麻，大約是一元銅板
  之份量，但未得到回覆，所以打消主意，不打算再問，不知道
  被告住附近（偵卷第一一九頁至第一二○頁）等證言，顯有隱
  匿。
(五)由證人乙○○○○○ ○○○○○○○ ○○○○○前述關於其於九十六年三月六日
  下午三點三十分傳送「Hay mate,it's mike,could you sort
  me out a block please ？」訊息之意係為向被告購買約一元
  銅板份量大麻之證言，證人JONES CHRISTOPHER ROBER 前述關
  於證人乙○○○○○ ○○○○○○○ ○○○○○告知欲向被告購買大麻之證言，
  及證人陳英峰當日自被告身上查獲北部巡防局扣押物品目錄表
  編號四十之膏狀大麻一包（含包裝重十公克）等情觀之，證人
  陳英峰自被告身上查獲之膏狀大麻即為被告當天欲出售予證人
  乙○○○○○ ○○○○○○○ ○○○○○之一元銅板份量膏狀大麻。又目前我國
  大麻市場價格雖因純度、來源、品質等之不同而非一致，就大
  麻膏而言，每公克市售價格自新臺幣（下同）二千元至八千元
  不等，被告實無以一、二罐啤酒與證人乙○○○○○ ○○○○○○○ ○○○○○
  交換該包市價至少二萬元之大麻膏（九十六年度聲羈字第一一
  四號卷第七頁反面）之可能，被告所辯委無足取。
(六)扣案膏狀大麻二十二包中，以十公克分裝者有二十包、以五公
  克分裝者有二包，除北部巡防局扣押物品目錄表編號四十之十
  公克裝膏狀大麻一包係證人陳英峰自被告身上查獲外，其餘均
  係警員自被告位於臺北市○○區○○街一五五巷六號一樓住處
  綠色手提袋內查獲，大麻煙草十一包中，以十公克分裝者有十
  包，以五公克分裝者一包，均係警員自被告住處綠色手提袋內
  查獲，尚未分裝完成之塊狀大麻則係被告自行自住處衣櫃內取
  出等情，除經被告坦承外，並有前述扣案毒品、照片、扣押物
  品清單等可證，且與證人陳英峰之證述相符，堪認屬實。又被
  告自承扣案大麻均係於查獲前三個月在師大夜市附近購得，每
  日施用約十公克之大麻（本院九十六年十二月二十六日審判筆
  錄第四三頁）等語，以大麻在臺灣之市售價格每公克二千元計
  算，扣案合計淨重一千七百六十八點八三公克之大麻，市價至
  少三百五十三萬七千六百六十元，可供被告施用約六個月左右
  。則依被告自承在臺八年期間，除六、七年之時間擔任美語教
  師，每月六萬元之收入外，其餘時間並無工作，亦無經濟來源
  等情，縱使被告有三百多萬元存款，且大量購買大麻之價格較
  低，其亦無耗費全部積蓄，一次購入如此龐大數量之大麻，卻
  僅能供其施用六個月之大麻之可能，足認被告購入扣案大並非
  僅供己施用。
(七)被告使用之0000000000門號，於下列時間有以下內容（以下Ａ
  均指0000000000門號）：
(1)九十六年二月十三日下午一點四十五分三十三秒起
  （本院九十六年十月OOO日勘驗筆錄）
  Ｂ：YA.
  Ａ：Hi, RORY.
  Ｂ：EMILY and TAXI like like ya been in a play.
  Ａ：OK,I have sold I have sold a cigareet.
  Ｂ：Right.
  Ａ：I just said I sold a cigareet and I port you catch
      UP 5.
  Ｂ：YA YA good and I'm in taxi front that.
  Ａ：Sure,I sold you,I never take....I sold you.
  Ｂ：I can't get that much in a short time.
  Ａ：YA YA YA, All right,I see you evidently.
  Ｂ：YA, right.
  Ａ：All right before I'm coming.
  Ｂ：And I get through coming there...couple minutes.
  Ａ：All right.I see you sooning.
  Ｂ：YA.
(2)九十六年二月十五日與0000000000之訊息（偵卷第一○五頁）
  Ａ：（下午十二點十九分）  Are we meeting？
      （下午十二點二十二分）OK, cool.
  Ｂ：（下午十二點二十二分）Be nice this one time and make
  Ａ：（下午十二點二十三分）OK.
(3)九十六年二月十六日與0000000000之簡訊（偵卷第一○六頁）
  Ｂ：（下午六點五十八分）What time are you free tonight？
  Ａ：（下午八點二十八分）Now I am free,what do you need？
  Ｂ：（下午八點三十分）  A few lots of dark,if possible.
  Ａ：（下午八點三十五分）How far are you？
  Ｂ：（下午八點三十七分）I'm at yungchun mrt station,can
  Ａ：（下午八點四十三分）How many pieces？
  Ｂ：（下午八點四十四分）3.
  由以上被告販賣「一支煙」、「十五個」、「三片」等內容，
  雖僅能證明被告以0000000000門號與不特定之人聯絡販賣某種
  物品之相關事項，惟被告自承自九十五年十二月起至九十六年
  二、三月間均處於失業之狀態，且未從事其他工作，卻一次購
  入淨重一千七百六十八點八三公克，市價高達三百五十三萬七
  千六百六十元之大麻，並事先將大麻菸草及膏狀大麻予以分裝
  備妥，置於外出時攜帶之綠色手提袋內，又以電話與不特定之
  人聯繫訂貨、交貨等販賣相關事宜，參以證人乙○○○○○ ○○○○○○○
  ○○○○○向被告表示欲拿取某種物品一塊後，被告立即將十公克
  裝之膏狀大麻一包攜至大安森林公園以備交付等情，顯見被告
  平日販售之物品即為大麻類毒品。
(八)按販賣毒品罪，係行為人明知其為毒品，意圖販賣營利，而將
  毒品購入或賣出，有一於此，其犯罪即屬完成，無須二者兼備
  ，此與意圖販賣而持有毒品罪，係指行為人以意圖販賣營利以
  外之原因而持有毒品，其後始起意營利販賣者（如因為他人之
  贈與或寄藏而持有，嗣後始起意為販賣者），並不相同。所謂
  販賣毒品，並不以販入後，復行賣出為必要條件，只要以營利
  為目的，將毒品購入或賣出，有一於此，其犯罪就算已經完成
  ，不論販入或賣出之行為，皆屬販賣行為一部分（八十八年度
  臺上字第二三九八號、九十年度臺上字第一二○四號、九十一
  年度臺上字第一一四三號判決參照）。又販賣毒品（包括第二
  級毒品大麻或其他類別之管制毒品）之行為，並無一定公定價
  格，而係隨毒品市場之變動而生之浮動價格，且非公然交易，
  無論係瓶裝、紙包，抑或其他類型之包裝，均可任意分裝增減
  重量、成份，每次買賣之價格亦各有差異，可以隨供、需雙方
  資力，關係深淺或需求數量、貨源充裕與否、販賣者資金需求
  殷切與否，以及政府查緝毒品態度，進而為各種風險評估，而
  產生各種不同價格標準。大盤毒品販賣者可從中盤、小盤不同
  買受者之各種『價差』或『量差』（即加入不同成分之物質，
  以減低純度、增加重量）中謀取暴利之方式或有差異，然其為
  圖利益而非法販賣之行為，則無二致，此乃販賣毒品者，其圖
  取利得所為縱深、橫淺之具體考量。被告既有多次賣出大麻之
  行為，倘未從中獲利，無異徒費勞力、時間予以購入、分裝、
  聯繫、交貨，被告確有販賣毒品而營利之意圖甚明。
(九)綜上所述，本件事證明確，已可認定被告有事實欄所載販賣第
  二級毒品大麻之犯行，應依法論科。
三論罪科刑之依據：核被告所為，係犯毒品危害防制條例第四條
  第二項販賣第二級毒品罪，其為販賣而持有第二級毒品之低度
  行為，為販賣之高度行為所吸收，不另論罪。本院審酌被告販
  賣第二級毒品大麻，扣得淨重高達一千七百六十八點八三公克
  之鉅量大麻，嚴重危害國民身心健康，且犯後否認犯行等一切
  情狀，判處如主文所示之刑。扣案附表一所示之大麻均屬第二
  級毒品，不問屬於犯人與否，均應依毒品危害防制條例第十八
  條第一項前段規定，諭知沒收並銷燬之。被告既預先將扣案大
  麻煙草及膏狀大麻予以分裝，以備出售，自需以磅秤分別秤量
  ，附表二編號一至編號三之磅秤應屬被告供秤量大麻所用之物
  ，編號四之綠色手提袋為被告放置大麻煙草及膏狀大麻，方便
  攜帶外出販售所用之物，編號五、六之手機及門號為供被告聯
  絡販賣大麻所用之物，編號七至九包裝該等大麻之包裝（重六
  一點七一公克）為供被告用於包裹毒品，防其裸露、潮濕，便於
  攜帶販賣所用之物，且均為被告所有，均依毒品危害防制條例第
  十九條第一項諭知沒收。
四適用之法條：刑事訴訟法第二百九十九條第一項前段，毒品危
  害防制條例第四條第二項、第十八條第一項前段、第十九條第一
  項。
本案經檢察官侯靜雯到庭執行職務
中    華    民    國    97    年    1    月    16    日
                  刑事第十五庭  審判長法  官  廖紋妤
                                      法  官  楊台清
                                      法  官  邱蓮華
上正本證明與原本無異。
如不服本判決，應於判決送達後10日內向本院提出上訴狀 (應抄
附繕本)。
                                      書記官  葉宜玲
中    華    民    國    97    年    1     月    16    日
附表一
┌──┬─────────┬───┬──────┐
│編號│  應沒收銷燬之物  │ 數量 │  淨     重 │
├──┼─────────┼───┼──────┤
│ 1  │  大麻（塊狀）    │  7包 │ 1461.5 公克│
├──┼─────────┼───┼──────┤
│ 2  │  大麻（煙草）    │ 11包 │  101.46公克│
├──┼─────────┼───┼──────┤
│ 3  │  大麻（膏狀）    │ 22包 │  205.81公克│
├──┴─────────┴───┴──────┤
│                        合計淨重   1768.83公克│
└───────────────────────┘
附表二
┌──┬───────────────┬───┬─────┐
│編號│       應沒收之物             │數量  │重      量│
├──┼───────────────┼───┼─────┤
│ 1  │SD-120 電子秤                 │ 1台  │          │
├──┼───────────────┼───┼─────┤
│ 2  │606Z0440 電子秤               │ 1台  │          │
├──┼───────────────┼───┼─────┤
│ 3  │永田牌25台兩磅秤              │ 1台  │          │
├──┼───────────────┼───┼─────┤
│ 4  │綠色手提袋                    │ 1個  │          │
├──┼───────────────┼───┼─────┤
│ 5  │MOTOROLA A1200（000000000000）│ 1支  │          │
├──┼───────────────┼───┼─────┤
│ 6  │0000000000門號SIM卡           │ 1張  │          │
├──┼───────────────┼───┼─────┤
│ 7  │大麻（塊狀）之空包裝袋        │ 7包  │22.00公克 │
├──┼───────────────┼───┼─────┤
│ 8  │大麻（煙草）之空包裝袋        │11包  │12.47公克 │
├──┼───────────────┼───┼─────┤
│ 9  │大麻（膏狀）之空包裝袋        │22包  │27.24公克 │
├──┴───────────────┴───┴─────┤
│                            合計淨重          61.71公克 │
└────────────────────────────┘
附錄論罪科刑法條
毒品危害防制條例第4條第2項
製造、運輸、販賣第二級毒品者，處無期徒刑或七年以上有期徒
刑，得併科新臺幣七百萬元以下罰金。


司法院資訊處製作；財團法人民間司法改革基金會備份。
